【裁判字號】    95,上更(一),55
【裁判日期】    950328
【裁判案由】    毒品危害防制條例
【裁判全文】
臺灣高等法院臺南分院刑事判決      95年度上更(一)字第55號
上  訴  人
即  被  告  乙○○
                    (
指定辯護人  本院公設辯護人  丙○○
上列上訴人因毒品危害防制條例案件，不服臺灣雲林地方法院93
年度訴字第612號中華民國94年7月29日第一審判決（起訴案號：
臺灣雲林地方法院檢察署93年度偵字第451號），提起上訴，判
決後，經最高法院發回更審，本院判決如下：
    主  文
原判決關於違反毒品危害防制條例部分撤銷。
乙○○連續販賣第一級毒品，處有期徒刑捌年，褫奪公權伍年。
扣案之第一級毒品海洛因合計淨重零點玖肆公克，均沒收銷燬之
；上開包裝海洛因毒品之空包裝袋柒只、扣案之因販賣第一級毒
品所得之新臺幣貳仟元及序號000000000000000
號行動電話（含門號0000000000號ＳＩＭ卡壹張）壹
支均沒收之；未扣案之因販賣第一級毒品所得之新臺幣壹仟元沒
收之，如全部或一部不能沒收時，以其財產抵償之。
    事  實
一、乙○○意圖營利，並基於販賣第一級毒品海洛因之概括犯意
    ，先於民國（下同）92年8月間某日晚間，在雲林縣台西鄉
    ○○村○路邊，以新台幣（下同）1千元之價格，販賣第1級
    毒品海洛因1包販賣予甲○○（甲○○之妻陳淑芬此次陪同
    甲○○前往交易）。嗣於93年1月15日下午，甲○○又以電
    話撥打乙○○所有之0000000000號行動電話向乙○○訂購2
    千元之海洛因，雙方並約定於雲林縣台西鄉○○村○○路45
    巷巷口（即「福安宮」前）前交易後，甲○○即指示其妻陳
    淑芬攜帶2千元前往上址拿取毒品，供甲○○施用（陳淑芬
    所涉幫助施用毒品及持有毒品罪嫌，業經檢察官聲請以簡易
    判決處刑，並經原審判處有期徒刑8月，緩刑2年確定），乙
    ○○則賡續前開販賣第一級毒品之犯意，攜帶第1級毒品海
    洛因，於同日16時40分許，駕駛車號9V-4531號自用小客車
    前往上開地點與在場等候之陳淑芬交易，嗣乙○○、陳淑芬
    分別將1 包海洛因、2千元交給對方收受完成交易後，旋為
    埋伏在交易地點後方之雲林縣警察局台西分局員警林俊嵩駕
    駛車號N5-8553號自用小客車（搭載警員吳東宜）向前攔查
    ，並由吳東宜下車表明警察身分，乙○○見狀，隨即倒車迴
    轉，沿民權路由南往北方向逃逸；經其他支援警力繼續追捕
    ，而在台西鄉○○地○○道路逮捕乙○○，並扣得第1級毒
    品海洛因7包合計淨重0.94公克及其所有供販賣毒品罪所用
    之外包裝7個、販賣毒品海洛因所得現金2千元、乙○○所有
    ，供販賣毒品海洛因之用之序號000000000000000號行動電
    話（門號：0000000000）1支，而循線查悉上情，合計乙○
    ○三次販賣毒品海洛因所得為4千元（其中2千元未扣案）。
二、案經雲林縣警察局台西分局報請臺灣雲林地方法院檢察署檢
    察官偵查起訴。
    理  由
甲、證據能力部分：
  (一)按被告以外之人於審判外之陳述，雖不符前 4條之規定，而
    經當事人於審判程序同意作為證據，法院審酌該言詞陳述或
    書面陳述作成時之情況，認為適當者，亦得為證據。當事人
    、代理人或辯護人於法院調查證據時，知有第159條第1項不
    得為證據之情形，而未於言詞辯論終結前聲明異議者，視為
    有前項之同意，刑事訴訟法第159條之5定有明文。
  (二)被告及辯護人就證人甲○○於警訊之證詞，均未爭執其證據
    能力，則揆之上開規定，自得作為本件之證據。
乙、實體方面：
一、訊據上訴人即被告乙○○固坦承於93年 1月15日下午，以其
    所有0000000000號行動電話與甲○○、陳淑芬通話，並於同
    日16時40分許，駕駛車號 9V-4531號自用小客車前往雲林縣
    台西鄉○○路45巷巷口前（即「福安宮」前）與陳淑芬碰面
    ，以及警方確實有查扣海洛因毒品7包及行動電話1支等事實
    ，惟矢口否認有何上揭連續販賣第 1級毒品海洛因之犯行，
    辯稱【93年1月15日當天丁啟民是要陳淑芬拿2千元還我，並
    非要向我購買毒品，甲○○本身有精神病，所供前後反覆不
    可採信。扣案之毒品是供己施用，並無販賣之情，我不知道
    陳淑芬有丟2千元給我，我也沒有拿毒品給他】云云。
二、經查：
  (一)證人甲○○於偵查時證述【共向被告購買3次海洛因，93年1
    月15日下午有打被告0000000000號手機與被告聯絡購買海洛
    因，並請其太太即證人陳淑芬攜帶2千元至約定地點交易】
    之情（見偵查卷第34頁正面）；而證人陳淑芬於偵查中亦證
    述「93年1月15日下午在雲林縣台西鄉○○村○○路確有向
    被告購買海洛因2千元，被告並有將海洛因1小包交付，之前
    亦曾在晚上陪其丈夫甲○○向被告購買海洛因，由甲○○先
    以電話與被告聯絡交易毒品」之情（見偵查卷第32頁至第33
    頁），嗣於原審審理時亦為相同之證述（見原審卷第157頁
    起至第159頁反面）；經核證人甲○○與陳淑芬上開證詞，
    彼此間就如何與被告聯絡交易毒品，93年1月15日下午再由
    甲○○囑由證人陳淑芬前往上開約定地點交易之重要之點均
    相符。而被告亦供認於「93年1月15日下午，確有以其所有
    0000000000號行動電話與甲○○、陳淑芬通話，並於同日16
    時40分許，駕駛車號9V-4531號自用小客車前往雲林縣台西
    鄉○○路45巷巷口前（即「福安宮」前）與陳淑芬碰面，以
    及警方確實有查扣海洛因毒品7包」等情；另於警訊時被告
    亦供稱93年1月15日下午，確有交付1包海洛因與證人陳淑芬
    ，證人陳淑芬亦有交付2千元之情（見警訊卷第2頁正面），
    足見證人甲○○證述向被告購買毒品海洛因等情並非無據。
  (二)被告及其辯護人雖辯稱「甲○○患有精神病，其前後證述反
    覆不實」云云。但查：
  １證人甲○○於原審審理之初，非但否認向被告購買毒品之事
    ，且就證人陳淑芬於93年1月15日前往前揭「福安宮」與被
    告會面之原因，亦否認係要交易毒品海洛因，且證稱「我叫
    陳淑芬拿錢去還乙○○」等語（見原審卷第68頁正面），已
    與其偵查中之證詞前後不符，亦核與證人陳淑芬偵查及原審
    之證述不符；嗣經原審提示證人甲○○警詢、偵訊筆錄供證
    人甲○○確認後，就關於甲○○偵訊時所證【在雲林縣台西
    鄉海北村曾向被告買過一小包毒品海洛因】、【93年1月15
    日下午，有叫陳淑芬向被告買毒品海洛因，有拿2千元給陳
    淑芬】、【你當時是不是有說，你總共跟乙○○買過3次的
    毒品，第1次是你自己去買的，第2次是你太太陪你去的，第
    3次就是你叫你太太幫你買，即被抓的這一次，你當時在檢
    察官那邊是否這樣講？】等情，及警詢時證述【在93年1月
    16日警訊筆錄中，是你叫陳淑芬向乙○○購買毒品回來讓你
    使用，購買的是2千元的海洛因，是你打電話給乙○○約在
    海北村福安宮前交易，然後叫陳淑芬去拿毒品，並由你拿2
    千元給陳淑芬到交易地點取貨，你有沒有講過這段話】等情
    ，證人甲○○則均證稱【有或實在】等語（見原審卷第68頁
    反面起至第74頁正面止），核與證人甲○○偵查中所證情節
    相符。則證人甲○○在原審審理之初否認向被告購買毒品，
    及稱「陳淑芬是拿錢去還被告」云云，已有不實；再者，就
    證人甲○○在原審經質之所為之上開證詞何以與其先前在警
    訊、偵查中所為證述內容不同一節，證人甲○○亦未正面交
    代釐清（見原審卷第69頁正面起至第70正面、第71頁正面、
    第72頁正面、第75頁正面至第76頁正面止），則證人甲○○
    上開所證未向被告購買毒品，未請證人陳淑芬至約定地點交
    付2千元與被告購買海洛因云云，顯係刻意迴護被告之情甚
    明。是證人甲○○固於原審審理時就是否向被告購買海洛因
    以及購買次數為何等節，有前後證述不一之情，惟其經提示
    相關筆錄彈劾其證詞後，其所為之陳述與其在檢察官面前所
    為之陳證相符，自難僅憑其出於迴護被告心理所為之證述，
    而認其指證有所瑕疵。
  ２至於交易金額部分，證人甲○○於警訊時固陳稱：我在半年
    前有向乙○○買過（毒品），每次都購買約1、2千元，有錢
    就買多，在台西鄉五條港交易等語（見警訊卷第8頁）；於
    偵查中則證稱「第一次我去買，在台西鄉○○村路邊向乙○
    ○買1千元1小包海洛因。我妻陪我去是第2次，第三次是我
    叫我妻去幫我買，就是被抓到這1次」（見偵查卷第34頁）
    ，嗣於原審審理時稱「在雲林縣台西鄉○○村路邊向乙○○
    買海洛因1千元」（見原審卷第70頁反面）、「載陳淑芬去
    向乙○○買毒品海洛因1千元，時間大概在93年1月15日前半
    年」「（第1次、第2次）在五條港交易跟你和陳淑芬在海北
    村交易相隔約1個月左右」（見原審卷第71頁反面至第72頁
    正面、第73頁反面）、「93年1月15日向被告買過1次毒品海
    洛因1小包，2千元」等語（見原審卷第73頁正面）。則觀之
    證人甲○○上開警詢、偵查所述，並未就每次交易時間、金
    額詳為供證，則證人甲○○警詢、偵查中所指證向被告購買
    毒品海洛因，關於每次交易之時間、地點及交易金額、地點
    即有再予釐清之必要，尚難據為認定交易金額、地點之依據
    ；另證人甲○○於原審交互詰問時，就其交易之次數、金額
    及時間、地點均詳為敘述，自以原審證述之交易時間、地點
    、次數及金額為正確，從而證人甲○○向被告購買毒品海洛
    因之時間、地點及金額，第1次於92年8月間某日晚間，在雲
    林縣台西鄉○○村○路邊，由證人陳淑芬陪同證人甲○○前
    往上開地點，以1千元之價格向被告購買海洛因；第2次則於
    93年1月15日下午，由證人甲○○以電話與被告約定交易地
    點及購買之價格2千元，再由甲○○囑證人陳淑芬攜帶2千元
    至雙方約定之雲林縣台西鄉○○村○○路45巷巷口（即「福
    安宮」前）前與被告交易。
  ３另證人陳淑芬於原審審理時固先證稱其陪同甲○○前往與被
    告交易海洛因是在93年1月15日被告遭查獲前約1年左右（即
    第2次購買毒品部分），惟經原審訊及何以與證人甲○○所
    證購買毒品之時間相差半年一節，證人陳淑芬則稱【沒有為
    甚麼，因為我覺得好像很久了】等語，其後證人陳淑芬並證
    述：「（當時）應該是秋天，不會很冷，但是騎出去要穿外
    套，我們是半夜出去的」等語（見原審卷第163頁反面、165
    頁），足認證人陳淑芬所稱第2次交易係在93年1月15日前約
    1年左右，顯係猜測之詞；況依證人陳淑芬上開所證之交易
    毒品時間，當時應係冬季，而非秋季，證人陳淑芬所證「第
    2次交易是在93年1月15日查獲前約1年」等語，顯有不實；
    此外，證人陳淑芬僅係陪同證人甲○○前往購買毒品，亦難
    期待證人陳淑芬就此次之購買毒品時間詳為記憶、敘述。足
    見證人陳淑芬上開所證之第2次交易之時間顯係其個人猜測
    之詞，自應以證人甲○○於原審所証之交易時間為正確。惟
    證人陳淑芬就其確有陪同證人甲○○前往購買毒品之情，核
    與證人甲○○所證相符，自難以證人陳淑芬此部分之證述有
    所不符，即據認證人陳淑芬之證詞全然無可採信之處，而據
    為被告有利之證據。另就交易地點部分，證人陳淑芬於原審
    審理時雖證稱：「在麥寮的大條道路上，是何路何鄉鎮○○
    ○道，就在台西鄉要去五條港中間那一條大馬路」等語（見
    原審卷第164頁），惟證人陳淑芬既非當地人，又僅是於夜
    晚陪同被告前往購毒，實難強求證人陳淑芬對交易之地點正
    確無誤指認，亦難因此即認證人陳淑芬之上開證詞有何與證
    人甲○○之證述有所歧異，而據為被告無罪之認定。
  ４被告及其辯護人雖又辯稱證人甲○○有精神疾病，所為購買
    品之供述顯難信採云云。惟查，證人甲○○經本院合法傳訊
    ，並未到庭，此有本院送達證書附卷可稽（本院卷第66頁）
    ，惟證人甲○○業在原審作證，且是否確有精神疾病，而足
    以影響其供證之真實性，並無證據足資證明，是否屬實，已
    非無疑；縱認證人甲○○確有罹患精神疾病，惟觀之證人甲
    ○○偵查及原審之前開證詞，除93年1月15日該日是否有指
    示證人陳淑芬前往約定地點與被告交易海洛因，證人甲○○
    於原審審理時為不同之證述外，其餘交易毒品之情節，證人
    甲○○於原審所為之證述均與其在偵查中所為之証詞，並無
    前後不一之明顯瑕疵，均無證據足證證人甲○○於偵查中及
    原審之證詞，有何因精神疾病而影響記憶或虛構之情事，從
    而被告及其辯護人此部分所辯，顯無足取，本院亦認無須再
    予傳訊之必要。
  (三)被告雖又辯稱「93年 1月15日下午甲○○雖有與其電話聯絡
    ，並約在上揭福安宮會面，但係因之前甲○○向其借款 2千
    元，甲○○要還其欠款，陳淑芬在上開會面地點是要還上開
    欠款，但並未交付2千元」云云。另證人甲○○於原審亦證
    述「其請陳淑芬與被告碰面，並非交易毒品，而是要還之前
    欠被告的2千元」等語。惟查：
  １被告於警詢時供稱：「在上揭地點有交付 1包海洛因給陳淑
    芬，而陳淑芬有交付2千元」等語（見警詢卷第2頁正面）。
    嗣經原審當庭勘驗被告警詢錄音帶結果，被告警詢筆錄所載
    ，大致與錄音帶內容相符，此有勘驗筆錄在卷足憑（見原審
    卷第78頁起至第79頁止），足認被告於警詢時確有承認交付
    海洛因1包與證人陳淑芬，而證人陳淑芬亦有交付現金2千元
    之事實。
  ２再查，證人甲○○係為向被告購買毒品海洛因，而於93年1
    月15日下午以電話與被告聯絡，約定上開交易地點及購買之
    價格2千元，再由證人甲○○囑證人陳淑芬攜帶2千元至雙方
    約定之雲林縣台西鄉○○村○○路45巷巷口（即「福安宮」
    前）前與被告交易，又據證人甲○○於偵查中證述明確，並
    於原審審理時再次確認其偵查中之證述實在；而證人陳淑芬
    於偵查及原審審理時亦一再證述「93年1月15日下午在雲林
    縣台西鄉○○村○○路確有向被告購買海洛因2千元，其有
    交付2千元給被告，被告並有將海洛因1小包交付」之情，均
    如前述，則被告辯稱「當日陳淑芬是要還甲○○欠其之2千
    元，並非交易毒品」云云，已難信採。再者，證人即參與本
    件勤務之員警林俊嵩於原審審理時證稱：「當時車窗搖下來
    後，陳淑芬先手握著東西進車，然後看到陳淑芬握著東西出
    來」等語（見原審卷第88頁反面）；另證人吳東宜於原審審
    理時亦證稱：「當時看到乙○○的車子過來，陳淑芬的頭從
    前座的客座伸進去乙○○的車子裡面，陳淑芬的頭出來時，
    手握著東西」等語（見原審卷第166頁反面、第167頁正面、
    第168頁正面）。則若果真證人陳淑芬當日僅係為甲○○還
    欠款2千元，衡情豈有為上開動作，已非尋常。況證人陳淑
    芬與被告素昧平生，且證人陳淑芬、甲○○與被告平日又毫
    無嫌隙，若非確有交易毒品之情，衡情證人甲○○、陳淑芬
    豈有設詞誣陷被告重罪之理。被告此部分所辯，並無足取。
  ３另被告於原審經訊及「對起訴書所載當日交易情形是否有爭
    執」一節，被告辯稱「因為甲○○有受傷，我是開車去案發
    地點想要問陳淑芬、甲○○的傷勢如何，但是我還沒有問，
    警察就來了」等語（見原審卷第25頁正面最後第 2行起至第
    25頁反面）；嗣經原審交互詰問證人甲○○，並經證人甲○
    ○證述「其係叫陳淑芬去還欠被告2千元」之欠款，並經證
    人林俊嵩於原審交互詰問關於查獲情形後，被告始辯稱【當
    天陳淑芬說要還錢給我】等語（見原審卷第95頁正面），則
    若被告所辯【當日確係陳淑芬要還甲○○欠款2千元】之情
    屬實，被告自警詢時起即可就此有利於己之事實提出答辯，
    豈有承認交付毒品，及陳淑芬因此交付2千元之理，且遲至
    證人甲○○及林俊嵩於原審到庭證述後，始為上開辯詞，改
    稱該2千元是甲○○之前積欠他的車資云云，顯難信採。且
    若事先約定是要還錢，此部分自不涉及毒品交易，被告豈有
    在本院一再否認證人陳淑芬有交付2千元之事實，足認被告
    此部分所辯，顯係圖卸刑責之詞，亦不足採信。
  (四)按近來政府為杜絕毒品之氾濫，對於查緝施用及販賣毒品之
    工作，無不嚴加執行，販賣毒品罪又係重罪，設若無利可圖
    ，衡情一般持有毒品之人當無輕易將所持有之海洛因轉讓他
    人而甘冒於再次向他人購買時，而有被查獲移送法辦危險之
    理。且毒品海洛因可任意分裝或增減其份量，而每次買賣之
    價量，亦隨時隨雙方關係之深淺、當時之資力、需求程度及
    對行情之認知等因素，機動的調整，因之販賣之利得，除經
    坦承犯行，或價量均臻明確外，委難察得實情，職是之故，
    縱未確切查得販賣賺取之實際差價，但除別有事證，足認係
    按同一價格轉讓，確未牟利外，尚難執此認非法販賣之事證
    有所不足，致知過坦承者難辭重典，飾詞否認者反得逞僥倖
    ，而失情理之平。本件被告雖矢口否認有販賣毒品海洛因之
    犯行，使本院無從確認被告販賣可得之利潤。然被告第1次
    、第2次均以1千元之價格販賣海洛因與證人甲○○得逞，第
    3次又販賣2千元之海洛因，而被告與證人甲○○又非屬至親
    好友，被告當無可能甘冒重典而按購入價格轉售而不求利得
    之理，是被告有營利之意圖，灼然至明。
  (五)此外，並有0000000000號行動電話雙向通聯紀錄各 1份、扣
    案物品暨現場照片 5幀及扣案之行動電話（經原審當庭勘驗
    ，其結果為：序號000000000000000號，內含門號000000000
    0號SIM卡1張）1支、現金2千元可資佐証；另扣案之白粉7包
    經送驗結果，確實均含毒品海洛因成分，合計淨重0.94公克
    （空包裝重1.55公克），此又有法務部調查局93年 4月14日
    調科壹字第160002196號鑑定通知書1紙在卷可憑，本件被告
    事證明確，其所辯各節無非卸責之詞，均不足採信，其販賣
    海洛因毒品之犯行堪以認定。
三、按海洛因係毒品危害防制條例第2條第2項第 1款所規定之第
    1級毒品，被告先後販賣毒品海洛因得逞，核被告所為，係
    犯毒品危害防制條例第4條第1項之販賣第1級毒品罪。被告
    販賣毒品前後持有第1級毒品之低度行為，為販賣第1級毒品
    之高度行為所吸收，不另論罪。被告先後多次販賣第1級毒
    品之犯行，時間緊接，觸犯構成要件相同之罪名，顯係基於
    概括犯意反覆為之，為連續犯，爰依刑法第56條之規定，論
    以一罪，除法定刑死刑、無期徒刑部分，依法不得加重，其
    餘加重其刑。又被告販賣毒品次數僅有2次，且僅賣給甲○
    ○1人，販毒時間不長，所得微少，顯見其販毒之情節尚非
    重大，然販賣第1級毒品海洛因之法定刑為死刑或無期徒刑
    ，依本件實際犯罪之情狀而言，若科處法定刑最低之無期徒
    刑亦稍嫌過苛，顯屬情輕法重，爰依刑法第59條之規定，酌
    減輕其刑，並先加（法定刑死刑、無期徒刑部分，依法不得
    加重）後減之。至台灣雲林地方法院檢察署檢察官雖以被告
    否認犯罪，並不適合依刑法第59條予以酌減；惟刑法第59
    條犯罪之情狀可憫恕者，得酌量減輕其刑之規定，與刑法第
    57條第10款犯罪後之態度，為科刑輕重應審酌之事項，並不
    相同，是檢察官以被告犯罪後否認之態度，即科刑輕重應審
    酌之事項，作為有無刑法第59條適用之標準，尚有誤會。
四、原審予以論罪科刑，固非無見，但查：被告於92年7月間某
    日，在雲林縣台西鄉○○○○路邊，以1千元之價格，販賣
    第1級毒品海洛因1包予甲○○一節，此部分並無證據（詳如
    後述），原審未加詳查，遽認被告有此販賣毒品犯行，尚有
    未合，被告上訴意旨，猶執前詞，否認犯罪，雖不足採，惟
    原判決此部分既有可議，自屬無可維持，應由本院將原判決
    關於違反毒品危害防制條例部分撤銷改判。爰審酌被告前有
    恐嚇（未構成累犯）、毒品勒戒等前案紀錄，素行不佳；尤
    以其四肢健全，竟不思正途謀生，而循非法販毒圖利，犯罪
    之動機不良；其僅為圖得一己之私利，無視於國家防制毒品
    危害之禁令，竟多次販賣毒品予他人，戕害他人之身心健康
    ；且犯後又矢口否認犯行，態度不佳，以及入獄前從事建築
    板模工作，學歷僅國中肄業，尚育有兩女等一切情狀，就此
    部分量處如主文所示之刑，並就被告此部分犯罪之性質，不
    適合擔任公職及參與公共行政事務，有褫奪公權之必要，而
    宣告褫奪公權5年。
五、另扣案之毒品海洛因合計淨重0.94公克，應依毒品危害防制
    條例第18條第1項前段宣告沒收銷燬之。至除去海洛因後所
    遺留之空袋7個（空包裝重1.55公克），係用於包裹海洛因
    毒品之外包裝，以防毒品裸露、潮濕，便於攜帶使用，顯係
    被告為販賣海洛因藉以分裝海洛因之用，且屬於被告所有，
    此業據被告供承在卷，此部分應依同條例第19條第1項規定
    沒收。再扣案之現金2千元部分，既係被告93年1月15日下午
    販賣毒品海洛因所得之財物（即陳淑芬交付給被告之毒品款
    項），自應依同條例第19條第1項規定沒收。至被告於92年
    8月間某日以1千元之價格販賣海洛因予甲○○部分，其販賣
    毒品所得合計1千元雖未扣案，仍應依同條例第19條第1項規
    定沒收之，如全部或一部不能沒收時，以其財產抵償之。至
    於扣案之序號000000000000000號（含門號0000000000號SIM
    卡1張）行動電話1支，係被告所有，業據被告供明在卷，且
    為供販賣本件毒品海洛因所用之物，亦應依同條例第19條第
    1項之規定沒收之。至另扣案之安非他命毒品3包，核與本件
    被告犯行無涉（業經檢察官另案宣告沒收），自不得宣告沒
    收。
六、公訴意旨另以：被告於92年7月間某日，在雲林縣台西鄉○
    ○○○路邊，以1千元之價格，販賣第1級毒品海洛因1包予
    甲○○云云。惟查，(一)按刑法上之連續犯，係指數個獨立之
    犯罪行為，因其係基於一個概括之犯意反覆為之，而觸犯構
    成要件相同之罪名，法律上乃以一罪論，故對於連續犯之數
    行為，必須分別詳為認定，始為適法。而犯罪事實應依證據
    認定之，無證據不得認定犯罪事實，認定犯罪事實所憑之證
    據，雖不以直接證據為限，間接證據亦包括在內；然而無論
    直接或間接證據，其為訴訟上之證明，須達於通常一般之人
    均不致有所懷疑，而得確信其為真實之程度者，始得據為有
    罪之認定。易言之，若其為訴訟上之證明，於通常一般人仍
    有合理之懷疑存在，尚未達於可確信其真實之程度者，在該
    合理懷疑尚未剔除前，自不能為有罪之認定。(二)又購用毒品
    者，其所稱向某人購買之供述，須補強證據以擔保其供述之
    真實性。而茲所謂補強證據，指其他有關證明購用毒品者之
    關於毒品交易之供述真實性之相關證據而言，必須與購用毒
    品者關於毒品交易之供述，具有相當程度之關連性，而足使
    一般人對購用毒品者關於毒品交易之供述，並無合理之懷疑
    存在，而得確信其為真實，始足當之。(三)經查，本件被告始
    終否認有於92年7月間某日，在雲林縣台西鄉○○○○路邊
    ，以一千元之價格，販賣第一級毒品海洛因一包予甲○○，
    公訴人認被告有此犯行，係以證人甲○○於檢察官偵查中之
    供述為其唯一論據，惟證人甲○○於原審審理時，已更易前
    詞，僅坦承92年8月間在陳淑芬陪同下，以一千元之代價，
    向被告購買海洛因一包，堅詞否認另於同年7月間某日有向
    被告購買毒品（見原審卷第70頁反面、71頁），而證人陳淑
    芬亦始終供證稱除93年1月15日查獲當日外，僅有一次（即
    92年8 月）陪同甲○○向被告購買毒品（見警卷第9頁反面
    、偵查卷第33頁、原審卷第157頁），且93年1月15日查獲之
    七包海洛因及二千元又非被告於92年7月間交付甲○○之毒
    品及價款，並不能證明被告92年7月間有販賣毒品之犯行，
    此外亦無任何其他補強證據，足以證明甲○○所供92年7月
    間向被告購買毒品海洛因之證詞與事實相符，自不得遽憑甲
    ○○先後不一之供述，為不利被告之認定，然此部分與上開
    有罪部分有連續犯裁判上一罪關係，自不另為無罪之諭知，
    併此敘明。
據上論斷，應依刑事訴訟法第369條第1項前段、第299條第1項前
段，毒品危害防制條例第4條第1項、第18條第1項前段、第19條
第1項，刑法第11條、第56條、第37條第2項、第59條、第51條第
5款，罰金罰鍰提高標準條例第1條前段，判決如主文。
本案經檢察官劉得鉦到庭執行職務。
中    華    民    國    95    年    3     月    28    日
                  刑事第六庭    審判長法  官  蔡崇義
                                      法  官  董武全
                                      法  官  侯明正
以上正本證明與原本無異。
如不服本判決，應於收受本判決後十日內向本院提出上訴書狀。
其未敘述上訴理由者並得於提起上訴後十日內向本院補提理由書
狀（均須按他造當事人之人數附繕本）「切勿逕送上級法院」。
                                      書記官  李育儒
中    華    民    國    95    年    3     月    29    日
附錄法條：
毒品危害防制條例第4條
製造、運輸、販賣第 1級毒品者，處死刑或無期徒刑；處無期徒
刑者，得併科新臺幣 1千萬元以下罰金。
製造、運輸、販賣第2級毒品者，處無期徒刑或7年以上有期徒刑
，得併科新臺幣7百萬元以下罰金。
製造、運輸、販賣第3級毒品者，處5年以上有期徒刑，得併科新
臺幣5百萬元以下罰金。
製造、運輸、販賣第4級毒品者，處3年以上10年以下有期徒刑，
得併科新臺幣3百萬元以下罰金。
製造、運輸、販賣專供製造或施用毒品之器具者，處1年以上7年
以下有期徒刑，得併科新臺幣1百萬元以下罰金。
前五項之未遂犯罰之。


司法院資訊處製作；財團法人民間司法改革基金會備份。
